臺灣臺中地方法院刑事裁定
111年度聲字第2325號
聲  請  人  臺灣臺中地方檢察署檢察官
受  刑  人  黃正宇



上列聲請人因受刑人過失傷害等案件，先後判決確定如附表所載
，聲請定其應執行刑（111年度執聲字第1690號），本院裁定如
下：
    主    文
黃正宇因犯如附表所示之罪，所處如附表所示之刑，應執行有期
徒刑參年陸月。
    理    由
一、本件聲請意旨略以：受刑人黃正宇因過失傷害等案件，先後
    經判決確定如附表，應依刑法第53條、第51條第5款規定，
    定其應執行之刑，爰依刑事訴訟法第477條第1項規定聲請裁
    定定其應執行之刑等語。
二、按數罪併罰，有2裁判以上者，依刑法第51條規定，定其應
    執行之刑。宣告多數有期徒刑者，於各刑中之最長期以上，
    各刑合併之刑期以下，定其刑期。但不得逾30年。刑法第53
    條、第51條第5款分別定有明文。又按裁判確定前犯數罪者
    ，併合處罰之。但有下列情形者，不在此限。一、得易科罰
    金之罪與不得易科罰金之罪。二、得易科罰金之罪與不得易
    服社會勞動之罪。三、得易服社會勞動之罪與不得易科罰金
    之罪。四、得易服社會勞動之罪與不得易服社會勞動之罪。
    前項但書情形，受刑人請求檢察官聲請定應執行刑者，依第
    51條規定定之。同法第50條亦有明文規定。再按併合處罰之
    其中之一罪雖得易科罰金，與不得易科之他罪合併處罰之結
    果，於定執行刑時，祇須將各罪之刑合併裁量，不得易科罰
    金合併執行，司法院釋字第144號解釋意旨可資參照。另按
    刑事訴訟法第370條第2項、第3項，已針對第二審上訴案件
    之定應執行之刑，明定有不利益變更禁止原則之適用，於分
    屬不同案件之數罪併罰有應更定執行刑者，本於同為定刑裁
    定應為相同處理之原則，法院於裁定定應執行之刑時，自仍
    應有不利益變更禁止原則法理之考量，亦即另定之執行刑，
    其裁量所定之刑期，不得較重於前定之執行刑加計後裁判宣
    告之刑之總和；又法律上屬於自由裁量之事項，並非概無法
    律性之拘束。自由裁量係於法律一定之外部性界限內（以定
    執行刑言，即不得違反刑法第51條之規定）使法官具體選擇
    以為適當之處理；因此在裁量時，必須符合所適用之法規之
    目的。更進一步言，須受法律秩序之理念所指導，此亦即所
    謂自由裁量之內部性界限。關於定應執行之刑，既屬自由裁
    量之範圍，其應受此項內部性界限之拘束，要屬當然（最高
    法院103年度第14次刑事庭會議決議、80年度台非字第473號
    判決要旨參照）。 
三、經查，本件受刑人黃正宇因過失傷害等案件，經臺灣高等法
    院臺中分院及本院分別判處如附表所示之刑，且均經確定在
    案，此有各該判決書、臺灣高等法院被告前案紀錄表在卷可
    稽。茲聲請人以本院為上開案件犯罪事實最後判決之法院，
    聲請定其應執行之刑，其中受刑人所犯如附表編號1、6、7
    所示之罪所宣告之刑，得易科罰金；如附表編號2至5、8所
    示之罪所宣告之刑，不得易科罰金，惟聲請人係經受刑人請
    求而為本件聲請定應執行刑乙節，有卷附臺灣臺中地方檢察
    署刑法第50條第1項但書案件是否請求定應執行刑調查表在
    卷可參，爰依上開說明，在前開外部性及內部性界限範圍內
    ，定其應執行之刑。至受刑人所犯如附表編號1、6、7所示
    之罪原雖得易科罰金，然與其所犯不得易科罰金之如附表編
    號2至5、8所示之罪併合處罰之結果，依上開說明，本院於
    定執行刑時，自不得併予諭知易科罰金之折算標準，附此敘
    明。
四、依刑事訴訟法第477條第1項，刑法第53條、第50條第2項、
    第51條第5款，裁定如主文。
中    華    民    國    111   年    8     月    18    日
                    刑事第十四庭  法  官  黃司熒
以上正本證明與原本無異。
如不服本裁定，應於收受送達後5日內向本院提出抗告狀。（應
附繕本）
                                  書記官  蕭訓慧
中　　華　　民　　國　　111 　年　　8 　　月　　18　　日
附表：臺灣臺中地方檢察署受刑人黃正宇定應執行刑案件一覽表
　　　
編號  1 2 3 罪名  過失傷害 搶奪 肇事逃逸 宣告刑  有期徒刑3月 有期徒刑10月 有期徒刑8月 犯罪日期  110年6月1日 110年6月1日 110年6月1日 偵查(自訴)機關 年度案號  臺中地檢110年度偵字第18516、24804號 臺中地檢110年度偵字第18516、24804號 臺中地檢110年度偵字第18516、24804號 最後事實審 法　　院 中高分院 中高分院 中高分院  案　　號 110年度上訴字第2064號 110年度上訴字第2064號 110年度上訴字第2064號  判決日期 111年1月12日 111年1月12日 111年1月12日 確定 判決 法院 中高分院 中高分院 中高分院  案號 110年度上訴字第2064號 110年度上訴字第2064號 110年度上訴字第2064號  判　　決 確定日期 111年1月12日 111年2月14日 111年2月14日 是否為得易科罰金、易服社會勞動之案件  均是 均否 均否 備註  臺中地檢111年度執字第3230號 臺中地檢111年度執字第3229號 臺中地檢111年度執字第3229號    編號2至5已定應執行有期徒刑2年4月  

編號  4 5 6 罪名  竊盜 妨害公務 竊盜 宣告刑  有期徒刑7月 有期徒刑7月 有期徒刑5月 犯罪日期  110年6月1日 110年6月1日 110年5月31日 偵查(自訴)機關 年度案號  臺中地檢110年度偵字第18516、24804號 臺中地檢110年度偵字第18516、24804號 臺中地檢110年度偵字第26320號 最後事實審 法　　院 中高分院 中高分院 臺中地院  案　　號 110年度上訴字第2064號 110年度上訴字第2064號 110年度易字第1974號  判決日期 111年1月12日 111年1月12日 110年11月8日 確定 判決 法院 中高分院 中高分院 臺中地院  案號 110年度上訴字第2064號 110年度上訴字第2064號 110年度易字第1974號  判　　決 確定日期 111年1月12日 111年1月12日 111年2月24日 （撤回上訴） 是否為得易科罰金、易服社會勞動之案件  均否 均否 均是 備註  臺中地檢111年度執字第3229號 臺中地檢111年度執字第3229號 臺中地檢111年度執字第3147號   編號2至5已定應執行有期徒刑2年4月  編號6至7已定應執行有期徒刑9月 

編號  7 8 （以下空白） 罪名  竊盜 竊盜  宣告刑  有期徒刑6月 有期徒刑8月  犯罪日期  110年5月31日 110年5月25日  偵查(自訴)機關 年度案號  臺中地檢110年度偵字第26320號 臺中地檢110年度偵字第32172號  最後事實審 法　　院 臺中地院 臺中地院   案　　號 110年度易字第1974號 111年度易字第85號   判決日期 110年11月8日 111年5月25日  確定 判決 法院 臺中地院 臺中地院   案號 110年度易字第1974號 111年度易字第85號   判　　決 確定日期 111年2月24日 （撤回上訴） 111年6月22日  是否為得易科罰金、易服社會勞動之案件  均是 均否  備註  臺中地檢111年度執字第3147號 臺中地檢111年度執字第7956號    編號6至7已定應執行有期徒刑9月